臺灣板橋地方法院刑事判決　　　　　　 100年度訴字第1475號
公　訴　人　臺灣板橋地方法院檢察署檢察官
被　　　告　莊閔欽
選任辯護人　莊勝榮律師
被　　　告　傅凰達
選任辯護人　馬在勤律師
上列被告等因違反毒品危害防制條例等案件，經檢察官提起公訴
（100 年度偵字第5729號、第5730號），本院判決如下：
    主  文
莊閔欽犯如附表一主文欄所示之罪，各處如附表一主文欄所示之
刑。應執行有期徒刑伍年。扣案之大麻肆包（合計驗餘淨重參拾
壹點參參公克）沒收銷燬，扣案之愷他命貳包（合計驗餘淨重陸
點伍玖參捌公克）沒收。
莊閔欽被訴轉讓第三級毒品（一粒眠）部分，無罪。
傅凰達犯如附表二主文欄所示之罪，各處如附表二主文欄所示之
刑。應執行有期徒刑伍年陸月。扣案之大麻拾參包（合計驗餘純
質淨重參拾柒點零貳公克）沒收銷燬，扣案之愷他命拾捌包（合
計驗餘淨重捌佰柒拾伍點參貳公克）、含安非他命之紫色圓形藥
錠參拾顆（合計驗餘淨重捌點捌陸公克）、含安非他命之淺綠色
圓形藥錠壹顆（驗餘淨重零點壹參公克）、含安非他命及MDMA之
藍色圓形藥錠壹包（驗餘淨重零點零肆公克）、含安非他命及MD
MA之藍色粉末陸包（驗餘淨重壹點玖公克），均沒收，未扣案之
販賣第三級毒品所得共新臺幣參仟陸佰元沒收，如全部或一部不
能沒收時，以其財產抵償之。
    事  實
一、莊閔欽前於民國97年間，因毒品案件，經本院以97年度簡字
    第4566號判處有期徒刑3 月確定，於97年7 月17日易科罰金
    執行完畢。詎其猶不知悔改，竟分別為下列犯行：
    (一)莊閔欽明知愷他命係毒品危害防制條例第2 條第2 項第3
      款所定之第三級毒品，不得持有、販賣，且明知內含「Ta
      dalafil 」成分之「超級坦克」紅色膠囊係藥事法第6 條
      第3 款所定之藥品，其上並無載明行政院衛生署製造許可
      字號，而屬未經核准擅自製造之偽藥，不得轉讓，竟仍基
      於同時販賣第三級毒品愷他命以營利及轉讓偽藥之犯意，
      於100 年2 月17日某時，先以電話與傅凰達聯絡，雙方合
      意由莊閔欽以每公克約新臺幣（下同）260 元之代價，販
      賣1 公斤愷他命及無償轉讓10顆偽藥「紅色坦克」予傅凰
      達，傅凰達則待日後以每公克約400 元之價格販出上開愷
      他命後，扣除其可賺取之每公克140 元利潤後，再交付剩
      餘價金予莊閔欽（約為26萬元），以為購買愷他命之對價
      ，傅凰達旋於同日19時許，自行持鑰匙進入莊閔欽位於新
      北市○○區○○街30巷12弄10之1 號住處，拿取愷他命1
      公斤及「紅色坦克」10顆，莊閔欽因此可獲得約每公克30
      元之價差以營利，惟傅凰達尚未付款，即為警查獲。
    (二)莊閔欽明知大麻為毒品危害防制條例第2 條第2 項第2 款
      所定之第二級毒品，不得轉讓，竟仍基於轉讓第二級毒品
      淨重10公克以上之犯意，於100 年1 月間某日，在莊閔欽
      上揭住處，轉讓大麻1 大包（詳細重量不詳，惟淨重逾37
      .04 公克）予傅凰達。
    (三)莊閔欽明知安非他命及MDMA均係毒品危害防制條例第2 條
      第2 項第2 款所定之第二級毒品，且為行政院衛生署明令
      公告禁止製造、調劑、輸出入、販賣或陳列之毒害藥品，
      而屬禁藥，不得任意轉讓，竟仍基於轉讓禁藥之犯意，於
      99 年10 月中旬某日，在莊閔欽上開住處，轉讓內含安非
      他命成分之藥錠、含安非他命及MDMA成分之藥錠共約100
      顆（重量不詳）予傅凰達。
    (四)嗣於100 年2 月18日上午6 時許，在其前開住處內為警扣
      得愷他命2 包（共淨重6.5940公克，取樣0.0002公克鑑驗
      用罄，剩餘6.5938公克）、大麻4 包（合計淨重31 .36公
      克，取樣0.03公克鑑驗用罄，剩餘純值淨重31.33 公克）
      及「超級坦克」59瓶、電子磅秤1 臺、不含毒品成分之圓
      形錠劑9.5 顆、K 盤4 盒、現金95萬元、手機4 支、行動
      電話門號0000000000號、0000000000號及00000000 00 號
      SIM 卡共3 張等物（上揭物品業經莊閔欽於偵查中拋棄）
      ，因而查獲上情。
二、傅凰達明知大麻、安非他命及愷他命分係毒品危害防制條例
    第2 條第2 項第2 、3 款所定之第二、三級毒品，且安非他
    命為行政院衛生署明令公告禁止製造、調劑、輸出入、販賣
    或陳列之毒害藥品，而屬禁藥，不得持有、轉讓及販賣，竟
    仍分別為下列犯行：
    (一)於100 年1 月間某日，在莊閔欽上揭住處，自莊閔欽受讓
      大麻1 大包（詳細重量不詳，惟純質淨重逾37.04 公克）
      後，基於持有第二級毒品純質淨重20公克以上之犯意，將
      上開大麻帶回其位於新北市○○區○○街55巷27弄4 號3
      樓住處而持有之。
    (二)於100 年2 月12日22時許，在洪承佑位於新北市○○區○
      ○街55巷12弄14號住處內（起訴書誤載為傅凰達前揭住處
      ），基於販賣第三級毒品愷他命以營利及轉讓禁藥安非他
      命之犯意，以每公克400 元之代價，販賣愷他命2 公克予
      洪承佑，並收受800 元之價金，從中賺取每公克約140 元
      之價差以營利，並同時交付內含安非他命成分之藥錠3 顆
      予洪承佑，而轉讓禁藥安非他命。
    (三)傅凰達復基於販賣第三級毒品愷他命以營利之犯意，而以
      門號0000000000號行動電話為對外聯絡管道，於100 年2
      月17日18時56分許，接聽由林昶志以門號0000000000號行
      動電話撥打之來電，雙方談妥交易愷他命之時間、地點後
      ，於同日19時30分許，在新北市○○區○○街51號臨巷口
      處，以每公克400 元之代價，販賣愷他命2 公克予林昶志
      ，並收受800 元之價金，從中賺取每公克約140 元之價差
      以營利。
    (四)傅凰達基於販賣第三級毒品愷他命以營利之犯意，而以門
      號0000000000號行動電話為對外聯絡管道，於100 年2 月
      17日21時56分許，接聽饒富以門號0000000000號行動電話
      撥打之來電，雙方談妥交易愷他命之時間及地點後，於同
      日22時24分許，在新北市○○區○○路3 段323 號旁之便
      利商店前，以每公克400 元之代價，販賣愷他命5 公克予
      饒富，並收受2,000 元之價金，從中賺取每公克約140 元
      之價差以營利。
    (五)嗣於100 年2 月18日凌晨2 時10分許，其在新北市○○區
      ○○街89號統一超商前為警扣得愷他命9 包（合計淨重18
      .87 公克，取樣0.05公克鑑驗用罄，剩餘18.82 公克）、
      內含安非他命成分之紫色圓形藥錠30顆（合計淨重9.14公
      克，取樣0.28公克鑑驗用罄，剩餘8.86公克）、手機3 支
      、門號0000000000及0000000000號SIM 卡各1 張、30,300
      元等物；復於其前揭住處內扣得愷他命9 包（合計淨重85
      6.58公克，取樣0.08公克鑑驗用罄，剩餘856.5 公克）及
      大麻13包（合計純值淨重37.04 公克，取樣0.02公克鑑驗
      用罄，剩餘純值淨重37.02 公克）、含安非他命成分之淺
      綠色圓形藥錠1 顆（淨重0.34公克，取樣0.21公克鑑驗用
      罄，剩餘0.13公克）、內含安非他命及MDMA成分之藍色圓
      形藥錠1 包（內含半顆藥錠，淨重0.12公克，取樣0.08公
      克鑑驗用罄，剩餘0.04公克）及內含安非他命及MDMA成分
      之藍色粉末6 包（合計淨重2 公克，取樣0.1 公克鑑驗用
      罄，剩餘1.9 公克）及不含毒品成分之綠色、藍色、墨綠
      色圓形藥錠（合計淨重38.98 公克，取樣1.07公克鑑驗用
      罄，剩餘37.91 公克）、綠色粉末1 包（淨重0.49公克，
      取樣0.11公克鑑驗用罄，剩餘0.38公克）、白色細長晶體
      1 包（淨重49.38 公克，取樣0.27公克鑑驗用罄，剩餘49
      .11 公克）、夾鍊袋共9 包、電子磅秤3 臺、夾子2 支、
      手機2 支（內含不詳門號之SIM 卡各1 張）、筆記本1 本
      、濾嘴網5 片、進貨單3 份、本票1 本、60,500元等物（
      上揭物品業經傅凰達於偵查中拋棄），因而查獲上情。
二、案經行政院海岸巡防署海岸巡防總局北部地區巡防局及臺北
    市政府警察局移送臺灣板橋地方法院檢察署檢察官偵查起訴
    。
    理  由
壹、程序部分
一、按被告以外之人於審判外之言詞或書面陳述，除法律有規定
    者外，不得作為證據，刑事訴訟法第159 條第1 項定有明文
    ，此即學理上所稱「傳聞證據排除法則」。依上開法律規定
    ，傳聞證據原則上固無證據能力，但如法律別有規定者，即
    例外認有證據能力。本案公訴人固以證人傅凰達於警詢中之
    陳述為證據方法，然被告莊閔欽及辯護人認證人傅凰達於警
    詢中所為陳述，係屬傳聞證據，無證據能力。查證人傅凰達
    於警詢中所述，確屬被告以外之人於審判外之陳述，被告莊
    閔欽及其辯護人既爭執其於警詢中所為陳述之證據能力，復
    查無證人傅凰達於警詢中所述有何傳聞例外規定可資適用，
    應認無證據能力。
二、次按被告以外之人於偵查中向檢察官所為之陳述，除顯有不
    可信之情況者外，得為證據，刑事訴訟法第159 條之1第2項
    定有明文。此係因上開偵查中向檢察官所為之陳述雖仍為審
    判外之陳述，但立法者衡量刑事訴訟法規定檢察官代表國家
    偵查犯罪、實施公訴，依法有訊問被告、證人、鑑定人之權
    ，且實務運作時，偵查中檢察官向被告以外之人所取得之陳
    述，原則上均能遵守法律規定，不致違法取供，其可信性極
    高，為兼顧理論與實務為由，而對「被告以外之人於偵查中
    向檢察官所為之陳述」，例外規定除有顯不可信之情況者外
    ，得為證據。查證人傅凰達於偵查中所為之陳述，業經具結
    ，且無證據證明有受外力干擾及影響，並無顯不可信之情況
    ，故證人傅凰達於偵查中向檢察官所為之證述，依前揭規定
    ，自有證據能力。
三、按被告以外之人（包括證人、鑑定人、告訴人、被害人及共
    同被告等）於審判外之陳述雖不符刑事訴訟法第159 條之1
    至之4 等4 條之規定，而經當事人於審判程序同意作為證據
    ，法院審酌該言詞陳述或書面陳述作成時之情況，認為適當
    者，亦得為證據；當事人、代理人或辯護人於法院調查證據
    時，知有刑事訴訟法第159 條第1 項不得為證據之情形，而
    未於言詞辯論終結前聲明異議者，視為有前項之同意，同法
    第159 條之5 定有明文。立法意旨在於傳聞證據未經當事人
    之反對詰問予以核實，原則上先予排除。惟若當事人已放棄
    反對詰問權，於審判程序中表明同意該等傳聞證據可作為證
    據；或於言詞辯論終結前未聲明異議，基於尊重當事人對傳
    聞證據之處分權，及證據資料愈豐富，愈有助於真實發見之
    理念，且強化言詞辯論主義，使訴訟程序得以順暢進行，上
    開傳聞證據亦均具有證據能力。經查，被告莊閔欽、傅凰達
    、其等辯護人及檢察官於本院準備期日，除上揭證據方法外
    ，對於其餘經本院調查之證據方法，均表示對證據能力不爭
    執，復於審判期日言詞辯論終結前，均亦未主張有刑事訴訟
    法第159 條第1 項不得為證據之情形，本院審酌上開證據亦
    無非法取供等不法情形，認上揭證據均有證據能力。
貳、有罪部分
一、上揭事實，分據被告莊閔欽、傅凰達於警詢、偵查及本院審
    理中坦承不諱，經核與證人即被告傅凰達於偵查及本院審理
    中、證人洪承佑、林昶志、饒富於偵查中之證述相符（100
    年度偵字第5729號卷第79-80 、81-82 、83-84 、86-88 頁
    、本院卷第137-141 頁），並有門號0000000000號行動電話
    通訊監察譯文2份、臺灣士林地方法院100年度聲監續字第10
    0 號通訊監察書1 份在卷可參（100 年度偵字第5729號卷第
    103 、104 頁、100 年度偵字第5730號卷第105 頁），且有
    自被告莊閔欽處扣得之愷他命2 包（共淨重6.5940公克，取
    樣0. 0002 公克鑑驗用罄，剩餘6.5938公克）、大麻4 包（
    合計淨重31.36 公克，取樣0.03公克鑑驗用罄，剩餘淨重31
    .33 公克）及「超級坦克」59瓶、電子磅秤1 臺；自被告傅
    凰達處扣得之愷他命18包（其中9 包，合計淨重18.87 公克
    ，取樣0.05公克鑑驗用罄，剩餘18.82 公克；另9 包合計淨
    重856.58公克，取樣0.08公克鑑驗用罄，剩餘856.5 公克）
    、大麻13包（合計純值淨重37.04 公克，取樣0.02公克鑑驗
    用罄，剩餘純值淨重37.02 公克）、內含安非他命成分之紫
    色圓形藥錠30顆（合計淨重9.14公克，取樣0.28公克鑑驗用
    罄，剩餘8.86公克）、含安非他命成分之淺綠色圓形藥錠1
    顆（淨重0.34公克，取樣0.21公克鑑驗用罄，剩餘0.13公克
    ）、內含安非他命及MDMA成分之藍色圓形藥錠1 包（內含半
    顆藥錠，淨重0.12公克，取樣0.08公克鑑驗用罄，剩餘0.04
    公克）、內含安非他命及MDMA成分之藍色粉末6 包（合計淨
    重2 公克，取樣0.1 公克鑑驗用罄，剩餘1.9 公克）、手機
    1 支（含門號0000000000號SIM 卡1 張）、夾鍊袋9 包、電
    子磅秤3 臺、夾子2 支、筆記本1 本、進貨單3 份等物扣案
    可稽，被告莊閔欽、傅凰達上揭自白均與事實相符，堪信為
    真實。本案事證明確，被告2 人犯行均堪認定，應予依法論
    。
二、論罪科刑
（一）核被告莊閔欽所為，係犯毒品危害防制條例第4 條第3 項
      之販賣第三級毒品罪、藥事法第83條第1 項之轉讓偽藥罪
      （犯罪事實一(一)部分）、毒品危害防制條例第8 條第6 項
      、第2 項之轉讓第二級毒品達一定數量罪（犯罪事實一(二)
      部分）、藥事法第83條第1 項之轉讓禁藥罪（犯罪事實一
      (三)部分）。被告莊閔欽於販賣愷他命、轉讓大麻、含安非
      他命成分之藥錠、含安非他命及MDMA成分之藥錠前，分別
      持有愷他命、大麻、安非他命及MDMA之低度行為，各為販
      賣、轉讓之高度行為所吸收，均不另論罪。至被告莊閔欽
      之辯護人雖辯稱被告於犯罪事實一(一)犯行中，只是想要販
      售愷他命予傅凰達，但並未將其可賺取之利潤告知傅凰達
      ，傅凰達亦尚未交付價金，故應論以意圖販賣而持有第三
      級毒品罪云云，然被告莊閔欽已交付愷他命1 公斤予傅凰
      達，且其約可賺取每公克30元之價差利潤，此為被告莊閔
      欽所不否認，顯見被告莊閔欽係基於販賣毒品以營利之意
      思，而交付販賣標的愷他命1 公斤予傅凰達，其確有販賣
      毒品以營利之行為，自堪認定，並不因傅凰達不知被告莊
      閔欽可賺取之利潤為何，或被告莊閔欽尚未取得價金，而
      影響販賣毒品罪之成立，自不得據此認定被告莊閔欽並無
      販賣毒品犯行，而改論以意圖販賣而持有第三級毒品罪，
      辯護人上揭辯詞，容有誤會。
（二）核被告傅凰達所為，係犯毒品危害防制條例第11條第4 項
      之持有第三級毒品純質淨重20公克以上罪（犯罪事實二(一)
      部分）、藥事法第83條第1 項之轉讓禁藥罪（犯罪事實二
      (二)部分）、毒品危害防制條例第4 條第3 項之販賣第三級
      毒品罪（3 罪，犯罪事實二(二)、(三)、(四)部分）。被告傅凰
      達於販賣愷他命、轉讓含安非他命成分之禁藥前，分別持
      有愷他命、安非他命之低度行為，各為販賣、轉讓之高度
      行為所吸收，均不另論罪。
（三）按第二級毒品MDMA、安非他命等成分均屬安非他命類藥品
      ，業經行政院衛生署75年7 月11日衛署藥字第597627號公
      告，為有效管理安非他命類藥品與其衍生物之冊類及其製
      劑，重申公告禁止使用，而認均屬藥事法規範之禁藥。而
      藥事法第83條第1 項係於93年4 月21日修正公布，同年月
      23日施行，為毒品危害防制條例之後法，且藥事法第83條
      第1 項之法定刑為7 年以下有期徒刑，得併科新臺幣500
      萬元以下罰金，與毒品危害防制條例第8 條第2 項之法定
      刑為6 月以上，5 年以下有期徒刑，得併科新臺幣70萬元
      以下罰金相較後，以藥事法第83條第1 項之法定刑為重。
      又以毒品之範圍尚包括影響精神物質與其製品，而藥事之
      管理，亦非僅止於藥品之管理，毒品未必均係經公告列管
      之禁藥，禁藥亦非必均為毒品，毒品危害防制條例與藥事
      法二者，並無必然之特別法與普通法關係。是除有轉讓之
      第二級毒品達毒品危害防制條例第8 條第6 項之一定數量
      ，經依法加重後之法定刑較藥事法第83條第1 項之法定刑
      為重之情形外，因藥事法第83條第1 項為後法，且為重法
      ，二者有法條競合關係，應優先適用藥事法處罰。又行政
      院依據毒品危害防制條例第8 條第6 項規定所訂定之「轉
      讓持有毒品加重其刑之數量標準」第2 條第2 款所定，轉
      讓第二級毒品淨重達10公克以上之標準者，應依毒品危害
      防制條例第8 條第6 項之規定，加重其刑至2 分之1 。經
      查：
    (1)公訴人雖認被告莊閔欽於犯罪事實一(二)、(三)所示犯行中，
      均係犯毒品危害防制條例第8 條第2 項之轉讓第二級毒品
      罪，然證人傅凰達雖於本院審理中固無法確認被告莊閔欽
      分別於上揭時地轉讓之大麻、含安非他命成分之藥錠及含
      安非他命與MDMA成分之藥錠淨重為何，然本案於傅凰達處
      扣得之大麻、含安非他命成分之藥錠及含安非他命與MDMA
      成分之藥錠，均係被告莊閔欽轉讓後，經傅凰達施用部分
      大麻、藥錠後所剩餘者等節，業據證人傅凰達於本院審理
      中證述明白（本院卷第139-140 頁），並為被告莊閔欽所
      不否認，而警方自傅凰達處扣得之大麻13包合計淨重為37
      .04 公克，足認被告莊閔欽轉讓之大麻淨重應已逾10公克
      ，達前揭加重標準所定數量，自應論以毒品危害防制條例
      第8 條第6 項、第2 項之罪；另警方自傅凰達處固扣得內
      含安非他命成分之紫色圓形藥錠30顆（合計淨重9.14公克
      ）、含安非他命成分之淺綠色圓形藥錠1 顆（淨重0.34公
      克）、內含安非他命及MDMA成分之藍色圓形藥錠1 包（淨
      重0.12公克）、內含安非他命及MDMA成分之藍色粉末6 包
      （合計淨重2 公克），然尚查無證據足認被告莊閔欽所轉
      讓之安非他命或MDMA淨重各已逾10公克，而達前揭加重標
      準所定數量，揆諸前揭說明，自應論以藥事法第83條第1
      項之轉讓禁藥罪。公訴人前揭認定容有誤會，惟其起訴之
      社會事實同一，本院爰變更起訴法條如上。
    (2)公訴人另認被告傅凰達於犯罪事實二(一)、(二)所示犯行中，
      係犯毒品危害防制條例第11條第2 項之持有第二級毒品罪
      、同條例第8 條第2 項之轉讓第二級毒品罪，然被告傅凰
      達持有之第二級毒品大麻4 包純質淨重為31.36 公克，自
      應論以毒品危害防制條例第11條第6 項之持有第二級毒品
      純質淨重20公克以上之罪；又被告傅凰達轉讓予洪承佑之
      含安非他命藥錠數量僅3 顆，且查無證據證明被告轉讓之
      安非他命淨重已逾10公克，依罪疑唯輕法理，自應為有利
      於被告傅凰達之認定，揆諸前揭規定，自應論以藥事法第
      83 條 第1 項之轉讓禁藥罪，故公訴人上揭認定，均有誤
      認，惟其起訴之社會事實同一，本院爰變更起訴法條如上
      。
（四）被告莊閔欽於犯罪事實一(一)犯行中，係同時交付愷他命及
      偽藥「超級坦克」，此據證人傅凰達於本院審理中證述綦
      詳（本院卷第139 頁），其以一同時交付愷他命及偽藥超
      級坦克之行為，犯販賣第三級毒品罪及轉讓偽藥罪，為想
      像競合犯，依刑法第55條規定，從一刑度較重之販賣第三
      級毒品罪處斷，公訴人認被告莊閔欽此部分犯行，應予分
      論併罰，容有誤認。又被告莊閔欽於犯罪事實一(三)犯行中
      ，以一交付含安非他命成分之藥錠、含安非他命及MDMA成
      分之藥錠予傅凰達之行為，同時犯轉讓禁藥安非他命罪及
      轉讓禁藥MDMA罪，為想像競合犯，依刑法第55條規定，從
      一之轉讓禁藥罪論處，公訴人雖認被告莊閔欽此部分犯行
      ，與其轉讓第二級毒品大麻予傅凰達之犯行，為接續犯之
      一罪關係，然被告莊閔欽轉讓大麻及上開藥錠之時間，分
      為100 年1 月間某日及99年10月中旬某日，此據證人傅凰
      達於本院審理中證述明白（本院卷第140 頁），則被告莊
      閔欽轉讓大麻、上開藥錠時間相隔約3 個月，時空顯非緊
      密，容係分別為之，實難認其係出於接續轉讓第二級毒品
      之犯意所為，公訴人上揭認定，容有未洽。
（五）被告傅凰達於犯罪事實一(二)所示犯行中，以一交付愷他命
      及禁藥安非他命之行為，犯販賣第三級毒品罪及轉讓禁藥
      罪，為想像競合犯，依刑法第55條規定，從一刑度較重之
      販賣第三級毒品罪處斷，公訴人認被告此部分犯行，應予
      分論併罰，亦有誤會。
（六）被告莊閔欽所犯販賣第三級毒品罪、轉讓第二級毒品達一
      定數量罪、轉讓禁藥罪間；被告傅凰達所犯持有第二級毒
      品純質淨重20公克以上罪、販賣第三級毒品罪（3 罪）間
      ，犯意各別，行為互異，應予分論併罰。
（七）被告2 人之辯護人均辯稱：被告莊閔欽已供出愷他命上游
      為「奇哥」、大麻及搖頭丸之上游為「銘輝」，被告傅凰
      達已供出大麻、愷他命上游為被告莊閔欽，請均依毒品危
      害防制條例第17條第1 項規定減輕其刑云云，惟按犯毒品
      危害防制條例第4 條之罪，供出毒品來源，因而破獲者，
      依同條例第17條規定，固得減輕其刑，然必須供出毒品來
      源，並因而破獲者，始有該項規定之適用，最高法院95年
      度臺上字第545 號判決可資參照，查被告莊閔欽雖於警詢
      中供陳毒品上游為姓名年籍不詳綽號「奇哥」、「銘輝」
      等成年人，然經警持續追查，迄仍未查獲「奇哥」、「銘
      輝」，此有行政院海岸巡防署海岸巡防總局北部地區巡防
      局100 年7 月19日台北機字第1000010486號函1 份及臺灣
      士林地方法院100 年度聲監續字第101 號通訊監察書1 份
      在卷可參（本院卷第90頁、100 年度偵字第5730號卷第10
      5 頁），顯見警方並無因被告莊閔欽前揭供述而查獲毒品
      來源「奇哥」、「銘輝」等人；另查，被告傅凰達固亦於
      警詢中供出愷他命及大麻毒品來源為被告莊閔欽，然被告
      莊閔欽所涉毒品等案件，前經警方受臺灣士林地方法院檢
      察署檢察官指揮偵辦，會同海岸巡防第一總隊、第二總隊
      、二一大隊及臺北市政府警察局刑事警察大隊等單位組成
      專案小組共同偵辦，依據通訊監察發現被告莊閔欽涉犯毒
      品案件，經專案小組實施跟監埋伏，於100 年2 月18日凌
      晨5 時50分，在新北市○○區○○街30巷12弄10前盤查被
      告莊閔欽，經確認身分後，查獲被告莊閔欽一節，有行政
      院海岸巡防署海岸巡防總局北部地區巡防局100 年2 月18
      日台北機字第1000002370號移送書1 份在卷可參，足認警
      方並非因被告傅凰達上揭供述而查獲被告莊閔欽，揆諸前
      揭判決意旨，被告2 人均無適用前揭規定減輕其刑之情，
      辯護人上揭辯詞，顯不足採。
（八）被告莊閔欽對其販賣第三級毒品愷他命、轉讓第二級毒品
      大麻之犯行，被告傅凰達對於其販賣愷他命予洪承佑、林
      昶志、饒富等人之犯行，分於偵查及本院審理時均自白不
      諱，就此部分應依毒品危害防制條例第17條第2 項之規定
      ，分別減輕其刑。
（九）被告莊閔欽有事實欄所示之前科及執行紀錄，有臺灣高等
      法院被告前案紀錄表1 份在卷可參，其受有期徒刑之執行
      完畢後，5 年以內故意再犯有期徒刑以上之罪，均為累犯
      ，爰依刑法第47條第1 項規定分別加重其刑，並就所涉販
      賣第三級毒品罪、轉讓第二級毒品罪部分，依法先加後減
      之。
（十）爰審酌被告莊閔欽、傅凰達均前有違反毒品危害防制條例
      案件之犯罪紀錄，素行不佳，有臺灣高等法院被告前案紀
      錄表2 份附卷可參，其等其無視國家對於杜絕毒品犯罪之
      禁令，販賣毒品、轉讓毒品、禁藥、偽藥，且被告2 人更
      當知施用者一旦吸食上癮，往往為購得毒品不惜傾家蕩產
      ，甚至以非法方法取得購毒之資金，然為圖私利竟不惜販
      賣毒品，轉讓毒品、禁藥、偽藥予他人，侵害社會法益甚
      鉅，兼衡其等犯罪目的、手段、販賣數量、所獲利益、生
      活狀況及其等犯罪後均坦承犯行之態度等一切情況，分別
      量處如主文所示之刑，並各定其等應執行之刑。
三、沒收
（一）被告莊閔欽販賣愷他命予傅凰達部分，尚未取得款項，為
      被告莊閔欽於本院審理中供述在卷，經核與證人傅凰達於
      偵查中之證述相符（100 年度偵字第5729號卷第87頁反面
      ），自毋庸沒收此部分交易價金。至被告傅凰達販賣愷他
      命予洪承佑、林昶志、饒富，所得分為800 元、800 元、
      2,000 元，雖未扣案，惟均係被告傅凰達犯罪所得之財物
      ，各應依毒品危害防制條例第19條第1 項之規定諭知沒收
      ，如全部或一部不能沒收時，均應以其財產抵償之。
（二）按施用或持有第三、四級毒品，因其可罰性較低，98年5
      月20日修正前之毒品危害防制條例乃未予入罪科刑（修正
      後就持有第三級毒品純質淨重20克以上者，已制定刑罰）
      。惟鑑於第三級毒品係管制藥品，特於同條例第11條之1
      明定無正當理由，不得擅自持有；第18條第1 項後段復規
      定查獲之第三、四級毒品，無正當理由而擅自持有者，沒
      入銷燬之。從而，依同條例第18條第1 項後段應沒入銷燬
      之毒品，應係專指查獲之施用、持有第三級毒品而言；倘
      係因販賣而經查獲之第三級毒品，既屬同條例第4 條第3
      項明文規定應處罰之犯罪行為，即非該條項應沒入銷燬之
      範圍（最高法院96年度臺上字第5165號判決要旨參照）。
      而愷他命既係該條例第2 條第2 項第3 款所定之第三級毒
      品，應認係違禁物。又販賣愷他命而被查獲，其所販賣之
      愷他命，係供實行販賣犯罪行為所使用之目的物，亦屬供
      犯罪所用之物。而供犯罪所用之物併具違禁物之性質者，
      因違禁物不問是否屬於犯罪行為人所有，均應宣告沒收，
      自應優先適用刑法第38條第1 項第1 款之規定（最高法院
      100 年度第3 次刑事庭會議決議參照）。經查：(1)警方自
      被告莊閔欽住處扣案之白色結晶2 包（合計淨重6.5940公
      克，取樣0.0002公克鑑驗用罄，剩餘淨重6.5938公克），
      檢出第三級毒品愷他命成分，有交通部民用航空局100 年
      3 月11日航藥鑑字第1001344 號毒品鑑定書1 份在卷可參
      （10 0年度偵字第5729號卷第122 頁），屬違禁物，且為
      供被告莊閔欽犯事實欄一(一)所示犯行所用之物，不問屬於
      被告莊閔欽所有與否，均應依刑法第38條第1 項第1 款之
      規定宣告沒收。(2)警方自被告傅凰達處扣案之愷他命共18
      包（其中9 包，合計淨重856.58公克，取樣0.08公克鑑驗
      用罄，剩餘淨重856.5 公克；另9 包，合計淨重18.87 公
      克，取樣0.05公克鑑驗用罄，剩餘淨重18.82 公克，18包
      之合計驗餘淨重875.32公克），此有內政部警政署100 年
      5 月13日刑鑑字第1000027712號鑑定書1 份在卷可參（10
      0 年度偵字第5729號卷第135-139 頁），屬違禁物，且為
      供被告傅凰達犯事實欄二(二)、(三)、(四)所示犯行所用之物，
      不問屬於被告傅凰達所有與否，亦應依前開規定宣告沒收
      。
（三）警方自被告莊閔欽住處扣案之菸草4 包（合計淨重31.36
      公克，取樣0.03公克鑑驗用罄，剩餘淨重31.33 公克），
      均含第二級毒品大麻成分，有法務部調查局濫用藥物實驗
      室100 年3 月31日調科壹字第10023007790 號鑑定書1 份
      附卷可參（100 年度偵字第5729號卷第126 頁），另警方
      自被告傅凰達住處扣案之菸草13包（合計純值淨重37.04
      公克，取樣0.02公克鑑驗用罄，剩餘純值淨重37.02 公克
      ），亦含第二級毒品大麻成分，有法務部調查局濫用藥物
      實驗室100 年3 月31日調科壹字第10023007820 號鑑定書
      1 份附卷可參（100 年度偵字第5730號卷第222 頁），均
      應依毒品危害防制條例第18條第1 項前段規定分別沒收銷
      燬。
（四）按毒品危害防制條例第19條第1 項關於沒收之規定，並無
      如同條例第18條第1 項所定「不問屬於犯人與否，沒收之
      」之明文，自屬相對義務沒收之立法，故凡犯同條例第4
      條至第9 條、第12條、第13條或第14條第1 項、第2 項之
      罪者，其供犯罪所用之物或因犯罪所得之財物，且屬被告
      所有者，即應依該規定沒收，法院無審酌之餘地（最高法
      院93年度臺上字第1360號、第1365號、95年度臺上字第30
      5 號判決意旨參照），經查，警方自被告傅凰達處扣案之
      紫色圓形藥錠30顆（合計淨重9.14公克，取樣0.28公克鑑
      驗用罄，剩餘8.86公克）、淺綠色圓形藥錠1 顆（淨重0.
      34公克，取樣0.21公克鑑驗用罄，剩餘0.13公克），均檢
      出第二級毒品安非他命成分；另扣案之藍色圓形藥錠1 包
      （內含半顆藥錠，淨重0.12公克，取樣0.08公克鑑驗用罄
      ，剩餘0.04公克）及藍色粉末6 包（合計淨重2 公克，取
      樣0.1 公克鑑驗用罄，剩餘1.9 公克），均檢出第二級毒
      品安非他命及MDMA成分，有內政部警政署100 年5 月13日
      刑鑑字第1000027712號鑑定書1 份在卷可參（100 年度偵
      字第5729號卷第135-139 頁），雖均係毒品危害防制條例
      所規範之第二級毒品，惟按法律之適用應一體適用，不得
      分割適用，本件既論以被告傅凰達違反藥事法之轉讓禁藥
      罪，則關於沒收亦應認係屬藥事法所規定之違禁物，爰依
      刑法第38條第1 項第1 款之規定沒收之。
（五）扣案之超級坦克59盒，檢出Tadalafil 成分，有行政院衛
      生署藥物管理局FDA 研字第1000012476號報告書1 份附卷
      可參（100 年度偵字第5729號卷第133 頁），顯然非違禁
      物，另用以包裝上開大麻、愷他命之外包裝，並非不可與
      毒品分離，係用於包裹毒品，具有防止其裸露、潮濕、散
      逸等功能，足認係供被告莊閔欽犯罪所用之物，又警方自
      被告莊閔欽處扣案之電子磅秤1 臺，亦係供被告莊閔欽犯
      本案所用之物，然業據原所有人即被告莊閔欽於偵查中陳
      明拋棄（100 年度偵字第5729號卷第74頁），而非被告所
      有之物，爰不予宣告沒收。至扣案之「超級坦克」59盒，
      固係偽藥，依藥事法第79條第1 項之規定應沒入銷燬，惟
      藥事法第79條第1 項規定，係列於藥事法第8 章「稽查及
      取締」內，而非列於第9 章之「罰則」，其性質應屬行政
      秩序罰，屬行政機關依行政程序科罰之權限，本院自不得
      越權於判決內諭知沒入銷燬（參見最高法院92年度臺上字
      第2718號判決意旨），併此敘明。又自被告莊閔欽處扣案
      之圓形錠劑共9.5 顆，未檢出毒品成分，有交通部民用航
      空局100 年3 月11日航藥鑑字第1001 344號毒品鑑定書1
      份在卷可參（100 年度偵字第5729號卷第122 頁），並非
      違禁物，另扣案之現金95萬元、K 盤4 個、行動電話4 支
      、門號0000000000號、0000000000號、0000000000號SIM
      卡各1 張等物，亦據原所有人即被告莊閔欽於偵查中陳明
      拋棄，且客觀上亦難認係供被告莊閔欽犯本案所用之物，
      亦不予宣告沒收，附此敘明。
（六）另警方自被告傅凰達處扣案之綠色、藍色墨綠色圓形藥錠
      （合計淨重38.98 公克，取樣1.07公克鑑驗用罄，剩餘37
      .91 公克）、綠色粉末1 包（淨重0.49公克，取樣0.11公
      克鑑驗用罄，剩餘0.38公克）及白色細長晶體1 包（淨重
      49.38 公克，取樣0.27公克鑑驗用罄，剩餘49.11 公克）
      ，均未檢出毒品成分，有內政部警政署100 年5 月13日刑
      鑑字第1000027712號鑑定書1 份在卷可參（100 年度偵字
      第5729號卷第135-139 頁），顯非違禁物，另用以包裝上
      開大麻、愷他命及含安非他命及MDMA藥錠之外包裝，並非
      不可與毒品分離，係用於包裹毒品，具有防止其裸露、潮
      濕、散逸等功能，足認係供被告傅凰達犯罪所用之物，又
      扣案之超級坦克10顆、夾鍊袋共11包、電子磅秤3 台、夾
      子2 支、手機1 支（含門號0000000000號SIM 卡1 張）、
      筆記本1 本、進貨單3 份，雖亦係供被告傅凰達犯本件犯
      罪所用之物，然均經原所有人即被告傅凰達於偵查中陳明
      拋棄（100 年度偵字第5729號卷第86頁反面），而非被告
      所有之物，爰不予宣告沒收。另扣案之手機3 支（內含SI
      M 卡3 張）、濾嘴網5 片、本票1 本、煙斗1 個等物，亦
      據原所有人即被告傅凰達於偵查中陳明拋棄，且客觀上亦
      難認係供被告傅凰達犯本案所用之物，亦不予宣告沒收。
      至警方雖於被告傅凰達處分別扣得現金60,500元、30,300
      元，然扣案時間與前揭販賣第三級毒品時間不同，此外，
      亦查無證據足認上開扣案現金中之3,600 元係被告傅凰達
      前揭販賣第三級毒品之價金，難認係被告傅凰達犯罪所得
      之財物，爰不予沒收，併此敘明。
（七）警方自被告傅凰達處扣得之圓形藥錠「一粒眠」203 顆（
      驗前總純質淨重0.57公克，總淨重36.13 公克，取樣0.35
      公克鑑驗用罄，剩餘35.78 公克），檢出第三級毒品硝甲
      西泮（硝甲氮平）成分，另扣案之圓形藥錠1 顆（淨重0.
      17公克，取樣0.05公克鑑驗用罄，剩餘0.12公克），檢出
      第四級毒品安定（二氮平），此有內政部警政署100 年5
      月13日刑鑑字第1000027712號鑑定書1 份在卷可參（100
      年度偵字第5729號卷第135-139 頁），另扣案之白色圓形
      藥錠「FM2 」10顆，檢出第三級毒品氟硝西泮成分，有行
      政院衛生署食品藥物管理局100.03.16 FDA 研字第100001
      2476號檢驗報告1 份附卷可參（上揭偵查卷第141 頁），
      然客觀上難認與被告傅凰達犯本案有何關連，爰不予宣告
      沒收。
參、無罪部分
一、公訴意旨略以：被告莊閔欽明知內含硝甲西泮係毒品危害防
    制條例第2 條第2 項第3 款所定之第三級毒品，不得轉讓，
    竟仍基於轉讓第三級毒品之犯意，於99年9 月後之不詳時點
    ，在不詳地點，轉讓內含硝甲西泮成分之「一粒眠」204 顆
    （合計淨重：36.3公克）予傅凰達。因認被告莊閔欽涉犯毒
    品危害防制條例第8 條第3 項之轉讓第三級毒品罪嫌云云。
二、按犯罪事實應依證據認定之，無證據不得認定犯罪事實；不
    能證明被告犯罪者，應諭知無罪之判決，刑事訴訟法第154
    條第2 項、第301 條第1 項分別定有明文。認定不利於被告
    之事實，須依積極證據，苟積極證據不足為不利於被告事實
    之認定時，即應為有利於被告之認定，更不必有何有利之證
    據；認定犯罪事實所憑之證據，雖不以直接證據為限，間接
    證據亦包括在內，然而無論直接或間接證據，其為訴訟上之
    證明，須於通常一般之人均不致有所懷疑，而得確信其為真
    實之程度者，始得據為有罪之認定，倘其證明尚未達到此一
    程度，而有合理之懷疑存在時，事實審法院復已就其心證上
    理由予以闡述，敘明其如何無從為有罪之確信，因而為無罪
    之判決，尚不得任意指為違法，最高法院著有30年度上字第
    816 號、76年度臺上字第4986號判例可參。
三、公訴人認被告莊閔欽涉犯上開犯行，無非係以被告莊閔欽於
    警詢及偵查中之供述、證人傅凰達於警詢及偵查中之證述及
    扣案之「一粒眠」204 顆（合計淨重：36.3公克）為主要論
    據。訊據被告莊閔欽堅決否認有何轉讓第三級毒品「一粒眠
    」予傅凰達之犯行，辯稱：伊沒有轉讓「一粒眠」給傅凰達
    ，在傅凰達住處扣到的204 顆「一粒眠」與伊無關等語。經
    查：
（一）證人傅凰達於偵查中雖證稱：（問：除了愷他命以外，其
      他毒品來源為何？）全部都是向莊閔欽拿的等語（100 年
      度偵字第5729號卷第88頁），然於本院審理中已證稱上揭
      於偵查中之證述並非實在，並證稱：扣案之「一粒眠」是
      伊去汽車旅館玩時，把它帶回家的，不是被告莊閔欽交付
      的；伊在警詢中是說「一粒眠」是向莊閔欽凹來的。當時
      伊被抓，想說全部推給莊閔欽就好了，實際上「一粒眠」
      不是莊閔欽給伊的等語（本院卷第137-138 頁），參以證
      人傅凰達於偵查中對於在其住處扣得之愷他命、大麻、含
      安非他命之藥錠、含安非他命及MDMA之藥錠及「一粒眠」
      等毒品來源，均概括供稱係來自被告莊閔欽，而未就個別
      毒品來源一一證述被告莊閔欽係於何時、何地、如何交付
      ，堪信證人傅凰達前揭於本院審理中證述於偵查中之證述
      只是想把一切推給被告莊閔欽等語，應非必屬無稽，故難
      僅以證人傅凰達上揭於偵查中之證述為被告莊閔欽不利之
      認定。
（二）至被告莊閔欽固於警詢中供稱：（問：傅凰達指證查獲之
      大麻、愷他命、「一粒眠」、搖頭丸等物，均為向你購買
      的，你如何解釋？）東西是伊的沒有錯，可是伊沒有賣他
      ，只是放他那邊等語（100 年度偵字第5729號卷第29-30
      頁），然業經被告莊閔欽於本院審理中否認扣案「一粒眠
      」為其所交付，況查，被告莊閔欽於警詢中供稱在傅凰達
      住處扣得之毒品均為其所有，與證人傅凰達前揭證述係被
      告莊閔欽無償轉讓等語，已不相符，況被告莊閔欽前揭供
      述係概括供承在傅凰達住處扣得之毒品均為其所有，並未
      針對不同種類毒品確認是否其所有及於何時間、地點交付
      ，則被告莊閔欽前揭於警詢中供述之真意，究竟是否亦承
      認在傅凰達住處扣得之「一粒眠」亦為其所有，已非無疑
      ，參以被告莊閔欽於偵查中供稱：伊交了愷他命、搖頭丸
      及大麻給傅凰達等語（上揭偵查卷第78頁），顯然已明確
      排除「一粒眠」為其所交付，故難僅以被告莊閔欽前揭於
      警詢中之概括供述，遽認在傅凰達住處扣得之「一粒眠」
      確為被告莊閔欽所交付。
（三）綜上，依公訴人提出之證據，客觀上尚未達到使通常一般
      之人均不致於有所懷疑，而得確信被告莊閔欽確有轉讓第
      三級毒品「一粒眠」204 顆予傅凰達之程度，而有合理懷
      疑之存在，復無其他積極事證足認被告莊閔欽有何此部分
      犯行，揆諸首揭說明，被告莊閔欽之犯行尚無從證明，此
      部分自應諭知無罪之判決。
四、證人傅凰達於本院及偵查中均已具結，仍就被告莊閔欽涉犯
    轉讓第三級毒品犯行之重要事項為矛盾之陳述，其所涉偽證
    罪嫌之部分，應由檢察官另行偵辦，附此敘明。
據上論斷，應依刑事訴訟法第299 條第1 項前段、第301 條第1
項前段、第300 條，毒品危害防制條例第4 條第3項、第8 條第6
項、第2 項、第11條第4 項、第17條第2 項、第18條第1 項前段
、第19條第1 項，藥事法第83條第1 項，刑法第11條、第55條、
第47條第1 項、第38條第1 項第1 款、第51條第5 款、第9 款，
判決如主文。
本案經檢察官陳世錚到庭執行職務。
中    華    民    國   100    年    10    月    6     日
                  刑事第十四庭  審判長法  官  陳信旗
                                      法  官  劉正偉
                                      法  官  俞秀美
附表一
┌───┬──────┬───────────────┐
│編號  │事實        │ 主文                         │
├───┼──────┼───────────────┤
│      │事實欄一(一)所│莊閔欽販賣第三級毒品，累犯，處│
│ 1    │示犯行      │有期徒刑參年陸月。扣案之愷他命│
│      │            │貳包（合計驗餘淨重陸點伍玖參捌│
│      │            │公克）沒收。                  │
├───┼──────┼───────────────┤
│      │事實欄一(二)所│莊閔欽轉讓第二級毒品達一定數量│
│ 2    │示犯行      │，累犯，處有期徒刑拾月。扣案之│
│      │            │大麻肆包（合計驗餘淨重共參拾壹│
│      │            │點參參公克）沒收銷燬。        │
├───┼──────┼───────────────┤
│      │事實欄一(三)所│莊閔欽明知為禁藥，而轉讓，累犯│
│ 3    │示犯行      │，處有期徒刑壹年。            │
└───┴──────┴───────────────┘
 附表二
┌───┬──────┬───────────────┐
│編號  │事實        │ 主文                         │
├───┼──────┼───────────────┤
│      │事實欄二(一)所│傅凰達持有第三級毒品純質淨重貳│
│      │示犯行      │拾公克以上，處有期徒刑柒月。扣│
│ 1    │            │案之大麻拾參包（合計驗餘純值淨│
│      │            │重參拾柒點零貳公克）沒收銷燬。│
├───┼──────┼───────────────┤
│      │事實欄二(二)所│傅凰達販賣第三級毒品，處有期徒│
│ 2    │示犯行      │刑貳年拾月。扣案之愷他命共拾捌│
│      │            │包（合計驗餘淨重捌佰柒拾伍點參│
│      │            │貳公克）、含安非他命之紫色圓形│
│      │            │藥錠參拾顆（合計驗餘淨重捌點捌│
│      │            │陸公克）、含安非他命之淺綠色圓│
│      │            │形藥錠壹顆（驗餘淨重零點壹參公│
│      │            │克）、含安非他命及MDMA之藍色圓│
│      │            │形藥錠壹包（驗餘淨重零點零肆公│
│      │            │克）、含安非他命及MDMA之藍色粉│
│      │            │末陸包（驗餘淨重壹點玖公克），│
│      │            │均沒收。未扣案之販賣第三級毒品│
│      │            │所得新臺幣捌佰元沒收，如全部或│
│      │            │一部不能沒收時，以其財案之販賣│
│      │            │第三抵償之。                  │
├───┼──────┼───────────────┤
│      │事實欄二(三)所│傅凰達販賣第三級毒品，處有期徒│
│ 3    │示犯行      │刑貳年捌月。扣案之愷他命共拾捌│
│      │            │包（合計驗餘淨重捌佰柒拾伍點參│
│      │            │貳公克）沒收，未扣案之販賣第三│
│      │            │級毒品所得新臺幣捌佰元沒收，如│
│      │            │全部或一部不能沒收時，以其財產│
│      │            │抵償之。                      │
├───┼──────┼───────────────┤
│      │事實欄二(四)所│傅凰達販賣第三級毒品，處有期徒│
│ 4    │示犯行      │刑貳年捌月。扣案之愷他命共拾捌│
│      │            │包（合計驗餘淨重捌佰柒拾伍點參│
│      │            │貳公克）沒收，未扣案之販賣第三│
│      │            │級毒品所得新臺幣貳仟元沒收，如│
│      │            │全部或一部不能沒收時，以其財產│
│      │            │抵償之。                      │
└───┴──────┴───────────────┘
上列正本證明與原本無異。
如不服本判決，應於判決送達後10日內敘明上訴理由，向本院提
出上訴狀 (應附繕本) ，上訴於臺灣高等法院。其未敘述上訴理
由者，應於上訴期間屆滿後20日內向本院補提理由書「切勿逕送
上級法院」。
                                      書記官  謝怡貞
中    華    民    國   100    年    10    月    14    日
附錄本案論罪科刑法條全文：
毒品危害防制條例第4條
製造、運輸、販賣第一級毒品者，處死刑或無期徒刑；處無期徒
刑者，得併科新臺幣 2 千萬元以下罰金。
製造、運輸、販賣第二級毒品者，處無期徒刑或 7 年以上有期
徒刑，得併科新臺幣 1 千萬元以下罰金。
製造、運輸、販賣第三級毒品者，處 5 年以上有期徒刑，得併
科新臺幣 7 百萬元以下罰金。
製造、運輸、販賣第四級毒品者，處 3 年以上 10 年以下有期
徒刑，得併科新臺幣 3 百萬元以下罰金。
製造、運輸、販賣專供製造或施用毒品之器具者，處 1 年以上
7 年以下有期徒刑，得併科新臺幣 1 百萬元以下罰金。
前五項之未遂犯罰之。
毒品危害防制條例第8條
轉讓第一級毒品者，處 1 年以上 7 年以下有期徒刑，得併科新
臺幣 1 百萬元以下罰金。
轉讓第二級毒品者，處 6 月以上 5 年以下有期徒刑，得併科新
臺幣 70 萬元以下罰金。
轉讓第三級毒品者，處 3 年以下有期徒刑，得併科新臺幣 30
萬元以下罰金。
轉讓第四級毒品者，處 1 年以下有期徒刑，得併科新臺幣 10
萬元以下罰金。
前四項之未遂犯罰之。
轉讓毒品達一定數量者，加重其刑至二分之一，其標準由行政院
定之。
毒品危害防制條例第11條
持有第一級毒品者，處 3 年以下有期徒刑、拘役或新臺幣 5 萬
元以下罰金。
持有第二級毒品者，處 2 年以下有期徒刑、拘役或新臺幣 3 萬
元以下罰金。
持有第一級毒品純質淨重十公克以上者，處 1 年以上 7 年以下
有期徒刑，得併科新臺幣 1 百萬元以下罰金。
持有第二級毒品純質淨重二十公克以上者，處 6 月以上 5 年以
下有期徒刑，得併科新臺幣 70 萬元以下罰金。
持有第三級毒品純質淨重二十公克以上者，處 3 年以下有期徒
刑，得併科新臺幣 30 萬元以下罰金。
持有第四級毒品純質淨重二十公克以上者，處 1 年以下有期徒
刑，得併科新臺幣 10 萬元以下罰金。
持有專供製造或施用第一級、第二級毒品之器具者，處 1 年以
下有期徒刑、拘役或新臺幣 1 萬元以下罰金。
藥事法第83條
明知為偽藥或禁藥，而販賣、供應、調劑、運送、寄藏、牙保、
轉讓或意圖販賣而陳列者，處 7 年以下有期徒刑，得併科新臺
幣 5 百萬元以下罰金。
犯前項之罪，因而致人於死者，處 7 年以上有期徒刑，致重傷
者，處 3 年以上 12 年以下有期徒刑。
因過失犯第 1 項之罪者，處 2 年以下有期徒刑、拘役或科新臺
幣 30 萬元以下罰金。
第 1 項之未遂犯罰之。